# 急求陈版主

提问人：古韵 101051 时间：2022-03-10 19:27:20
陈版主您好！
我们有家A公司同一控制下收购另一家B公司，占股55%，首次合并日为 2021 年 12 月 31 日， 2020 年做追溯调整。在做 2021 年年度决算合并报表时，母公司资本公积为0.00元，子公司权益中包含其他综合收益、专项储备，且每年均有变动，那子公司这部分其他综合收益、专项储备如何体现到 2020 年、 2021 年合并报表中？同控合并还原留存收益以资本公积为限，那资本公积为0.00时，是否需要还原留存收益，如果不还原留存收益权益表如何勾稽？

回答人：chenyiwei
对子公司的其他综合收益、专项储备、留存收益，仍应确保足额恢复，即使这样做会导致合并报表层面的资本公积出现负数。合并报表层面“资本公积——资本溢价或股本溢价”出现负数是可以接受的结果。